【裁判字號】    98,訴,1385
【裁判日期】    980105
【裁判案由】    妨害風化
【裁判全文】
臺灣高雄地方法院刑事判決              98年度訴字第1385號
公  訴  人  臺灣高雄地方法院檢察署檢察官
被      告  甲○○
            丙○○
上列被告因妨害風化案件，經檢察官提起公訴（98年度偵字第10
993 號、第13555號），本院判決如下：
    主  文
甲○○犯圖利容留性交罪，累犯，處有期徒刑陸月，如易科罰金
，以新臺幣壹仟元折算壹日。
丙○○無罪。
    事  實
一、甲○○前因妨害風化案件，經臺灣高等法院高雄分院以96年
    度上訴字第1324號判處有期徒刑3 月確定，甫於民國97年2
    月20日易科罰金執行完畢。詎仍不知悔改，竟基於意圖使女
    子與他人為性交行為而媒介、容留以營利之犯意，代男客聯
    絡應召女子，並提供聖淘沙賓館之房間，供女子與男客從事
    性交易，並以每次性交易代價為新臺幣（下同）3,000 元至
    3,500 元，從事性交易之女子可分得1,500 元至2,000 元，
    其餘則歸甲○○所有之方式，以此牟利。適於98年4 月29日
    17時許，男客鄭銀造、吳佳霖同時至高雄市鹽埕區○○○路
    423 號11樓聖淘沙賓館投宿時，甲○○向鄭銀造、吳佳霖表
    示可代召女子為性交易，經渠等同意後，甲○○先後以電話
    聯絡林蕙慈、陳思恩前來，並向吳佳霖收取3,500 元、向鄭
    銀造收取3,300 元之代價（鄭銀造係事後支付與自稱被告甲
    ○○之親戚，真實姓名年籍不詳之成年女子），而容留鄭銀
    造與林蕙慈及吳佳霖與陳思恩，分別在1109號及1111號房內
    從事性交行為之交易。嗣於同日17時30分許，鄭銀造與林蕙
    慈及吳佳霖與陳思恩均甫完成性交行為，經警執行臨檢勤務
    當場查獲，並扣得旅客付款明細表2 紙，始悉上情。
二、案經高雄市政府警察局鹽埕分局報告臺灣高雄地方法院檢察
    署檢察官偵查起訴。
    理  由
壹、證據能力部分：
一、按被告以外之人於偵查中向檢察官所為之陳述，除顯有不可
    信之情況者外，得為證據；刑事訴訟法第159 條第2 項定有
    明文。證人即前往該店消費之男客鄭銀造、吳佳霖、王耀健
    及提供性交易服務之林蕙慈、陳思恩、紀懿真、證人即另案
    被告乙○○、陳國蔭、證人即被告丙○○、甲○○之媳婦賴
    威伶於偵查中之陳述，均係在檢察官前所為之陳述，而檢察
    官代表國家偵查犯罪、實施公訴，依法有訊問被告、證人及
    鑑定人之權，實務上運作時，檢察官於偵查中向被告以外之
    人所取得之陳述，原則上均能遵守法律規定，不致違法取供
    ，可信度極高，本院審酌證人鄭銀造、吳佳霖、王耀健、林
    蕙慈、陳思恩、紀懿真、乙○○、陳國蔭、賴威伶於檢察官
    偵查中所為之陳述，並無顯不可信之情形，依刑事訴訟法第
    159 條之1 第2 項規定，有證據能力。
二、又被告以外之人於審判外之言詞或書面陳述，除法律有規定
    者外，不得作為證據；刑事訴訟法第159 條定有明文。惟被
    告以外之人於審判外之陳述，雖不符同法第159 條之1 至之
    4 規定，而經當事人於審判程序同意作為證據，法院審酌該
    言詞陳述或書面陳述作成時之情況，認為適當者，亦得為證
    據。當事人於法院調查證據時，知有第159 條第1 項不得為
    證據之情形，而未於言詞辯論終結前聲明異議者，視為有前
    項之同意；刑事訴訟法第159 條之5 規定甚明。證人鄭銀造
    、吳佳霖、林蕙慈、陳思恩、吳文哲、王耀健、紀懿真、賴
    威伶於警詢中之陳述，雖為被告甲○○、丙○○以外之人於
    審判外之言詞，屬於傳聞證據，惟檢察官及被告甲○○、鄭
    登富於本院審理時同意上述證人於司法警察調查中所為之陳
    述有證據能力，本院審酌證人之陳述與待證事實具有關連性
    ，認為適當，依上開規定，均得為證據。
貳、有罪部分
一、訊據被告甲○○矢口否認有何媒介、容留女子與他人為性交
    行為以營利之犯行，辯稱：「我當天是買東西去給丙○○吃
    ，才會在一樓電梯遇到二位男客，跟他們一起坐電梯上樓，
    但是我沒有在那邊上班，也沒有帶客人及小姐到房間」，經
    查：
  (一)警方至聖淘沙賓館執行臨檢勤務時，確當場查獲鄭銀造與林
    蕙慈及吳佳霖與陳思恩甫分別以陰莖插入性器之方式，各自
    完成性交行為，且鄭銀造及吳佳霖至該賓館消費時，係由被
    告甲○○介紹並分別引領至1109號及1111號房間，林蕙慈及
    陳思恩亦係由被告甲○○隨後引領入各自的房間等情，業據
    證人鄭銀造就自己與林蕙慈性交易部分，於偵查中具結證述
    明確，核其所稱：「我坐電梯到10樓或11樓時，甲○○與我
    同電梯，我跟她說我要休息，她就直接帶我到房間」、「我
    跟林蕙慈已經完成性交易」、「我的陰莖有進入小姐的陰道
    」（見偵三卷第29頁）；與證人林蕙慈於偵查中及警詢所稱
    ：「當天我到聖淘沙賓館之後，是甲○○帶我到房間見鄭銀
    造」（見偵三卷第30頁）、「甲○○就是打電話給我，並帶
    我進入1109號房間從事性交易的女服務生」（見警二卷第9
    頁）等語，情節相符合。另吳佳霖與陳思恩從事性交易部分
    ，亦據證人吳佳霖於偵查中具結證述明確，核其所稱：「當
    天下午我到聖淘沙賓館去休息，我在電梯遇到甲○○，她帶
    我到聖淘沙賓館後，她問我是否要休息，我說是，她就先帶
    鄭銀造往另一個房間去」、「我是跟陳思恩從事性交易」、
    「我的陰莖有進入小姐的陰道」（見偵三卷第29頁、第30頁
    ）；亦與證人陳思恩於警詢及偵查中所稱：「我在4 月29日
    有到聖淘沙賓館從事性交易」、「我到聖淘沙賓館後是甲○
    ○帶我進房間的」（見偵三卷第31頁、警二卷第16頁）等語
    ，情節均相符合。並有當場查獲之旅客付款明細表及現場照
    片附卷可資佐證。
  (二)又被告甲○○除在聖淘沙賓館接待客人、解說消費價格、引
    領客人至房間外，並以每次媒介、容留性交易向男客收取代
    價3,000 元至3,500 元後，由林蕙慈及陳思恩分得1,500 元
    至2,000 元，其餘則歸被告甲○○所有等方式與林蕙慈及陳
    思恩分帳等情，復據證人林蕙慈、陳思恩於警詢及偵查中陳
    述綦詳，核渠等所稱：「我性交易1 次代價1,500 元，時間
    約40分鐘，是向賓館女服務生甲○○收錢」（林蕙慈，見警
    二卷第9 頁）；「我在4 月29日有到聖淘沙賓館從事性交易
    」、「我可以分到2,000 元」（陳思恩，見偵三卷第31頁）
    、「是綽號小林的男子告知我性交易完成後，向聖淘沙賓館
    女服務生甲○○收取性交易代價2,000 元」（陳思恩，見警
    二卷第16頁）等語，亦與證人鄭銀造、吳佳霖於警詢及偵查
    中稱：「我問她有無小姐，他說有3,000 及5,000 的，我說
    要3,000 的沒多久她就帶小姐林蕙慈進來」（鄭銀造，見偵
    三卷第28頁）；「我進到甲○○幫我開房間後，她問我是否
    要找小姐，我說好，她跟我說價錢是3,500 元，我就在房間
    內等，約2 、30分鐘，甲○○打開門，讓小姐進來」、「查
    獲當時我還沒付錢，但我做完筆錄出警局後，有一個歐巴桑
    說他是甲○○的親戚，追著我要錢，我就給他休息的房間費
    300 元，叫小姐3,000 元，一共3,300 元」（吳佳霖，見偵
    三卷第29頁、第30頁）；是自被告甲○○向男客收取性交易
    代價後，扣除支付小姐之費用，均可獲取2,000 元之利益，
    足認被告甲○○確係意圖營利，而媒介、容留林蕙慈、陳思
    恩在聖淘沙賓館之房間內，分別與鄭銀造、吳佳霖從事性交
    行為。
  (三)被告甲○○雖辯稱並未在聖淘沙賓館任職，惟聖淘沙賓館之
    實際負責人吳文哲於警詢時供稱：「我認識甲○○，她是賓
    館櫃檯人員，月薪是22,000元；我沒有指示甲○○媒介女子
    與男客從事性交易，我只有指示她多接旅遊團客人」（見偵
    三卷第38頁）明確，核與證人鄭銀造、吳佳霖、林蕙慈、陳
    思恩均一致證稱被告甲○○為引領渠等進入房間從事性交易
    之賓館服務生相符，是被告甲○○辯稱其僅係偶然與鄭銀造
    、吳佳霖搭同一部電梯上樓，且並未於聖淘沙賓館任職云云
    ，要屬卸責之詞，無可採信。本件事證明確，被告甲○○之
    犯行洵堪認定。
二、按媒介指居間介紹，使男女因行為人之介紹牽線行為而能與
    他人為性交；容留指提供為性交之場所而言。如行為人媒介
    於前，復加以容留在後，其媒介之低度行為，應為容留之高
    度行為所吸收，應包括的構成意圖使男女與他人為性交而容
    留以營利之一罪（最高法院94年台上字第6002號判決意旨參
    照）。核被告甲○○所為，係犯意圖使女子與他人為性交之
    行為，而容留、媒介以營利罪，其媒介之低度行為，應為容
    留之高度行為所吸收，僅論以意圖使男女與他人為性交而容
    留以營利罪。查被告甲○○前因妨害風化案件，經臺灣高等
    法院高雄分院以96年度上訴字第1324號判處有期徒刑3 月確
    定，甫於97年2 月20日易科罰金執行完畢，有臺灣高等法院
    被告全國前案紀錄表附卷可憑，五年內再犯本件有期徒刑以
    上之罪，為累犯，依法加重其刑。爰審酌被告甲○○不思正
    途謀取財富，竟利用擔任聖淘沙賓館櫃檯人員之機會，媒介
    、容留成年女子與男客進行性交行為，敗壞社會善良風氣，
    犯後猶未坦承認錯等一切情狀，量處有期徒刑6 月，並諭知
    易科罰金之折算標準。
參、無罪部分
一、公訴意旨另以：
  (一)被告丙○○自98年2 月底3 月初起，擔任高雄市鹽埕區○○
    ○路423 號11樓聖淘沙賓館之實際負責人，並雇用乙○○（
    由本院另案審理中）擔任櫃臺人員。被告丙○○竟基於意圖
    使女子與他人為性交行為而容留、媒介以營利之單一犯意，
    並與乙○○、擔任「車伕」之陳國蔭（亦由本院另案審理中
    ）基於共同犯意之聯絡，共同媒介、容留滿18歲之女子在聖
    淘沙賓館內，與男客從事性交易行為。其每次性交易代價為
    3,500 元，應召女子可分得1,700 元，陳國蔭可分得300 元
    ，其餘歸被告丙○○及乙○○取得。98年3 月12日17時許，
    男客王耀健前往聖淘沙賓館向乙○○表示欲進行性交易，並
    進入該賓館1112號房間等候，乙○○即透過不詳姓名年籍具
    犯意聯絡之成年男子，輾轉聯繫陳國蔭駕車搭載女子紀懿真
    前往上開地點與王耀健從事性交易，嗣於同日18時許，在上
    開地點為警查獲，並扣得旅客付款明細表1 紙。
  (二)另被告丙○○與被告甲○○共同基於意圖使成年女子與他人
    為性交行為而媒介、容留以營利之犯意聯絡，提供聖淘沙賓
    館之房間，供成年女子與男客從事性交易，每次性交易代價
    為3,000 元至3,500 元，從事性交易之女子可分得1,500 元
    至2,000 元，其餘則歸被告丙○○與甲○○所有之方式，以
    此牟利。適於98年4 月29日17時許，鄭銀造、吳佳霖同時至
    高雄市鹽埕區○○○路423 號11樓聖淘沙賓館投宿時，由被
    告甲○○向鄭銀造、吳佳霖表示可代召女子性交易，經渠等
    同意後，被告甲○○先後以電話聯絡林蕙慈、陳思恩前來，
    分別以3,000 元及3,500 元之交易代價，而容留鄭銀造與林
    蕙慈及吳佳霖與陳思恩，在1109號及1111號房內從是性交行
    為之交易。嗣於同日17時30分許，鄭銀造與林蕙慈及吳佳霖
    與陳思恩均完成性交行為後，經警執行臨檢勤務當場查獲，
    並扣得旅客付款明細表2 紙。因認被告丙○○涉犯共同媒介
    、容留成年女子與他人性交以營利罪嫌。
二、按犯罪事實應依證據認定之，無證據不得認定犯罪事實；不
    能證明被告犯罪者，應諭知無罪之判決，刑事訴訟法第154
    條第2 項、第301 條第1 項分別定有明文。本件檢察官認被
    告丙○○涉犯共同媒介、容留成年女子與他人性交以營利罪
    嫌，無非係以證人甲○○、賴威伶、乙○○、陳國蔭、紀懿
    真、王耀健、鄭銀造、吳佳霖、林蕙慈、陳思恩於警詢及偵
    查中之證述，及臨檢紀錄表、旅客付款明細表、現場照片為
    其論據。惟查：
  (一)就被告丙○○被訴媒介、容留王耀健與紀懿真從事性交易部
    分，檢察官所提出證人甲○○、賴威伶、乙○○、陳國蔭、
    紀懿真、王耀健於警詢及偵查中之證述，全未提及被告丙○
    ○有何直接或間接指示乙○○從事媒介、容留紀懿真與王耀
    健從事性交易，縱證人王耀健於偵查中曾提及：「小姐是我
    去櫃檯叫，櫃檯叫另外一人出來，胖胖的，他就幫我找了一
    個小姐」（見偵一卷第17頁）；證人紀懿真於偵查中稱：「
    我不大清楚，我從電梯進去，就有一位男生在電梯口等我，
    我進去只有2 、3 秒時間我為仔細看」（見偵一卷第18 頁
    ）等語，均無法確認證人王耀健所指胖胖的男生或紀懿真所
    認的引領人員，係指被告丙○○。又證人乙○○雖於本院證
    稱：「98年3 月份以後的薪水是丙○○給我的；我一直在那
    邊擔任櫃檯工作到98年6 月底」（見本院卷第23頁），然是
    否僅因被告丙○○有支付乙○○薪水，即得遽認被告丙○○
    與乙○○之間就媒介、容留紀懿真與王耀健從事性交易有犯
    意之聯絡。又證人乙○○既未曾就被告丙○○有指示其媒介
    、容留紀懿真與王耀健從事性交易一事有何說明，則就媒介
    、容留紀懿真與王耀健於聖淘沙賓館從事性交易一節，是否
    僅係乙○○自己個人之行為，而與被告丙○○無涉即非無疑
    。
  (二)另就被告丙○○被訴共同媒介、容留鄭銀造與林蕙慈、吳佳
    霖與陳思恩，從事性交易部分，證人鄭銀造、林蕙慈、陳思
    恩於警詢及偵查中亦均未提及被告丙○○有何積極介入甚至
    消極參與媒介、容留性交易之行為，雖證人吳佳霖分別於警
    詢時及偵查中證稱：「我由甲○○帶到聖淘沙賓館11樓時，
    甲○○與丙○○交談後，丙○○向甲○○表示帶我到1111號
    房間」（見警二卷第18頁）；「甲○○帶著鄭銀造往另一個
    房間去，我就問櫃檯要到那個房間，櫃檯的男性員工（丙○
    ○）就指著甲○○，要我去找甲○○」（見偵三卷第29頁）
    ，是據證人吳佳霖所述，引領吳佳霖進入房間者為被告甲○
    ○，且被告甲○○係在吳佳霖進入房間後始向吳佳霖詢問是
    否要找小姐等情，業據證人吳佳霖於偵查中稱：「進到甲○
    ○幫我開的房間，她問我是否要找小姐，我就說好」，則被
    告甲○○縱使有媒介、容留吳佳霖與陳思恩從事性交易之犯
    行，是否即得遽認被告丙○○曾與被告甲○○在吳佳霖甫至
    聖淘沙賓館，尚未表示要叫小姐為性交易前的交談動作，係
    為後續媒介、容留性交易犯行之犯意聯絡，而被告丙○○即
    便曾在吳佳霖詢問要到何房間休息時，指示其詢問被告甲○
    ○，是否即得認此為被告丙○○與甲○○間犯行之分擔，亦
    容有疑義。而證人賴威伶於警詢及偵查中之證述，僅能推論
    被告鄭登富曾任聖淘沙賓館之實際負責人，亦與認定被告鄭
    登富涉犯共同媒介、容留成年女子與他人性交以營利罪嫌，
    無直接之關連性。
  (三)是檢察官依證人甲○○、賴威伶、乙○○、陳國蔭、紀懿真
    、王耀健、鄭銀造、吳佳霖、林蕙慈、陳思恩於警詢及偵查
    中之證述內容，據認被告丙○○具有共同媒介、容留鄭銀造
    與林蕙慈、吳佳霖與陳思恩、王耀健與紀懿真從事性交易以
    營利之意圖，似屬牽強，復未提出其他積極證據，足資證明
    被告丙○○與乙○○、陳國蔭或被告甲○○間有何犯意之聯
    絡，及其後確有分擔媒介、容留性交易之犯行，依「罪證有
    疑、利歸被告」原則，認應以無法證明犯罪。
  (四)綜上所述，檢察官所舉證據尚不足使本院形成被告丙○○確
    有意圖使鄭銀造與林蕙慈、吳佳霖與陳思恩、王耀健與紀懿
    真為性交之行為，而容留或媒介以營利之確信心證。此外，
    復查無其他積極證據，足資證明被告確有檢察官所指意圖使
    鄭銀造與林蕙慈、吳佳霖與陳思恩、王耀健與紀懿真為性交
    之行為，而容留或媒介以營利之犯行，是揆諸首揭說明，自
    屬不能證明被告犯罪。
據上論斷，應依刑事訴訟法第299 條第1 項前段、第301 條第1
項，刑法第231 條第1 項、第47條第1 項、第41條第1 項前段，
刑法施行法第1 條之1 第1 項、第2 項前段，判決如主文。
本案經檢察官丁○○到庭執行職務。
中    華    民    國    98    年    1     月     5    日
                  刑事第八庭  審判長法  官   王伯文
                                    法  官   蔣志宗
                                    法  官   謝宗翰
以上正本證明與原本無異。
如不服本判決應於收受送達後10日內向本院提出上訴書狀，並應
敘述具體理由；如未敘述上訴理由者，應於上訴期間屆滿後20日
內向本院補提理由書（均須按他造當事人之人數附繕本）「切勿
逕送上級法院」。
中    華    民    國    99    年    1     月    6     日
                                    書記官   李宗諺
附錄本判決論罪法條：
中華民國刑法第231條第1項
（圖利使人為性交或猥褻罪）
意圖使男女與他人為性交或猥褻之行為，而引誘、容留或媒介以
營利者，處5 年以下有期徒刑，得併科10萬元以下罰金。以詐術
犯之者，亦同。

司法院資訊處製作；財團法人民間司法改革基金會備份。
